臺灣高等法院臺南分院刑事判決
111年度金上訴字第750號
上  訴  人  
即  被  告  鍾如夏（原名鍾淑婷）
上列上訴人因違反洗錢防制法等案件，不服臺灣雲林地方法院11
0年度金訴字第107號中華民國111年3月15日第一審判決（起訴案
號：臺灣雲林地方檢察署110年度偵字第5954號），提起上訴，
本院判決如下：
    主  文
上訴駁回。
鍾如夏緩刑貳年。鍾如夏應於緩刑期間履行下列給付義務：
①鍾如夏應給付張献宗新臺幣（下同）壹萬伍仟元，給付方法：
  自本判決確定後執行檢察官通知到案執行日起，按月於每月十
  日前給付張献宗伍仟元，如一期不給付，全部債務視為到期。
②鍾如夏應給付黃昭富新臺幣伍萬元，給付方法：於履行上開編
  號①義務完畢後，按月於每月十日前給付黃昭富伍仟元，如一
  期不給付，全部債務視為到期（如因未能履行編號①債務，導
  致無法如期清償編號②第一期債務，亦同）。
    理  由
一、民國110年6月18日修正施行之刑事訴訟法第348條第2項規定
    ：「上訴得明示僅就判決之刑、沒收或保安處分一部為之」
    。本案係於111年6月15日繫屬本院，僅有被告提起上訴，被
    告表明其對於原審認定的犯罪事實及罪名均不爭執，明白表
    示其僅針對原審宣告之「刑」提起上訴，請求本院從輕量刑
    （本院卷第142頁審理筆錄參照），因此，原審認定的「犯
    罪事實」及「罪名」並不在本院審查範圍（刑事訴訟法第34
    8條第3項立法理由參照），本案審判範圍即僅就原判決「量
    刑」妥適與否進行審理。
二、本案既是依照原審認定的犯罪事實及罪名為基礎進行審查，
    關於被告的犯罪事實、論罪理由（包含罪名、證據及所犯法
    條），本院爰引用第一審判決書之記載（如附件），合先敘
    明。
三、被告上訴雖主張：其已與附表編號2被害人陳張寶惠達成和
    解，賠償告訴人1萬5千元，原審量刑過重等語。然查：量刑
    之輕重，係事實審法院得依職權自由裁量之事項，茍已斟酌
    刑法第57條各款所列情狀而未逾越法定刑度，且符合罪刑相
    當原則，則不得遽指為違法。原審判決就被告量刑部分，已
    審酌刑法第57條規定之多款量刑事由，諸如被告犯罪之動機
    、被告犯行造成的危害，被告的犯後態度，及被告智識程度
    、生活狀況，並未逾越法定刑度，亦無濫用裁量之情事，且
    與被告犯行的情節相當，並無過重之虞，被告上訴主張原審
    量刑過重云云，並無理由，應予駁回。
四、惟被告未曾因任何犯罪而受有期徒刑宣告，有臺灣高等法院
    被告前案紀錄表在卷可參，其本次一時失慮犯罪，犯後業已
    坦承犯罪，且於本院先行與編號2被害人陳張寶惠達成和解
    ，賠償陳張寶惠1萬5千元，有其等於本院成立的和解書、被
    告陳報之匯款證明、本院公務電話紀錄在卷可參，被告經此
    偵、審程序後，應知所警惕，而無再犯之虞，本院認所宣告
    之刑以暫不執行為適當，爰依刑法第74條第1 項第1 款宣告
    緩刑2 年，另為警惕被告不可再犯，並依刑法第74條第2 項
    第3 款，諭知被告於緩刑期內應負擔之義務如主文所示，以
    期自新。（本院註：①附表編號1、編號3被害人經本院通知
    並未到庭，被告表示願於緩刑期間繼續分期賠償編號1、3被
    害人，本院爰考量被告目前在超商打工，薪水有限，及被告
    於本案是將帳戶提供給從事詐欺犯罪的人士，並非該詐欺集
    團裡面的成員，也沒有獲取被害人匯入的全部款項，爰依公
    平原則酌定被告如主文第2項所示的賠償條件，惟此並不影
    響被害人其餘民事請求權。②被告如果沒有按期履行上開義
    務，情節重大，被害人得請求檢察官聲請法院撤銷被告的緩
    刑宣告）。
據上論結，應依刑事訴訟法第368條、第373條，刑法第74條第1
項第1款、第2項第3款，判決如主文。
本案經檢察官姜智仁提起公訴，檢察官林志峯到庭執行職務。
中　　華　　民　　國　　111 　年　　12　　月　　7 　　日
                  刑事第四庭    審判長法　官  蔡廷宜
                                      法　官  林坤志
                                      法　官  蔡川富
以上正本證明與原本無異。
如不服本判決應於收受送達後20日內向本院提出上訴書狀，其未
敘述上訴理由者，並得於提起上訴後20日內向本院補提理由書（
均須按他造當事人之人數附繕本）「切勿逕送上級法院」。
　　　　　　　　　　　　　　　　　　　書記官  黃心怡
中　　華　　民　　國　　111 　年　　12　　月　　7 　　日
附錄本案論罪科刑法條全文：
洗錢防制法第2條
本法所稱洗錢，指下列行為：
一、意圖掩飾或隱匿特定犯罪所得來源，或使他人逃避刑事追訴
    ，而移轉或變更特定犯罪所得。
二、掩飾或隱匿特定犯罪所得之本質、來源、去向、所在、所有
    權、處分權或其他權益者。
三、收受、持有或使用他人之特定犯罪所得。
洗錢防制法第14條
有第二條各款所列洗錢行為者，處7年以下有期徒刑，併科新臺
幣5百萬元以下罰金。
前項之未遂犯罰之。
前二項情形，不得科以超過其特定犯罪所定最重本刑之刑。
中華民國刑法第30條
（幫助犯及其處罰）
幫助他人實行犯罪行為者，為幫助犯。雖他人不知幫助之情者，
亦同。
幫助犯之處罰，得按正犯之刑減輕之。
中華民國刑法第339條
（普通詐欺罪）
意圖為自己或第三人不法之所有，以詐術使人將本人或第三人之
物交付者，處5年以下有期徒刑、拘役或科或併科50萬元以下罰
金。
以前項方法得財產上不法之利益或使第三人得之者，亦同。
前二項之未遂犯罰之。